【裁判字號】    90,交聲,560
【裁判日期】    900831
【裁判案由】    交管條例聲異
【裁判全文】
臺灣板橋地方法院交通事件裁定                      九十年度交聲字第五六０號
    原處分機關  交通部公路局臺北區監理所板橋監理站
    異  議  人  乙○○
右列異議人因違反道路交通管理處罰條例案件，對於交通部公路局臺北區監理所板橋
監理站九十年六月四日以板監三字第裁00－000000號所為之裁決處分（原舉
發處分：臺北市政府警察局八十七年五月七日北市警交（85）字第０五七七九一七號
），聲明異議，本裁定如左：
        主  文
異議駁回。
        理  由
一、異議意旨詳如聲明異議狀所載（如附件）。
二、按汽車行車執照及拖車使用證有效屆滿，不依規定換領而行駛者，處汽車所有人
    或領用人新臺幣九百元以上一千八百元以下罰鍰；又汽車已領有牌照而未懸掛或
    不依指定位置懸掛者，處汽車所有人一千二百元以上二千四百元以下（即新臺幣
    三千六百元以上七千二百元以下）罰鍰，並禁止其行駛，其牌照吊銷；道路交通
    管理處罰條例第十五條第一項第五款、第十二條第一項第七款、第二項分別定有
    明文。
三、經查，本件異議人即受處分人乙○○騎乘ＦＰＶ－二六九號重型機車，於民國八
    十七年五月七日晚上八時許，行經臺北市○○路、重慶南路口，因行車執照逾期
    、且該機車未懸掛車牌，為執勤警員攔下製單舉發之情，為異議人所自承，且有
    臺北市政府警察局八十七年五月七日北市警交（85）字第０五七七九一七號舉發
    違反道路交通管理事件通知單一份在卷可憑。異議人雖表示當時收到原處分機關
    之裁決書，其上處罰主文記載罰鍰新臺幣九千元有誤，惟經異議人反應後，原處
    分機關業已重新填製裁決書，其罰鍰金額更改為新臺幣七千八百元，有裁決書在
    卷可憑，異議人猶執此抗辯，要無理由。又異議人辯稱：為警舉發當天，因為機
    車老舊，車牌脫落，因此以繩子綁在座位上，並非故意未懸掛車牌云云。惟證人
    即執勤員警甲○○到庭證稱：異議人當時將車牌放在坐墊下行李廂內，他說不知
    道車牌為何掉落，其機車擋泥板部分很髒，判斷車牌已掉落很久了等語（見本院
    九十年八月九日訊問筆錄），是異議人騎乘之機車未懸掛車牌之違規事實甚明，
    縱使異議人以繩子綁在機車坐墊上，亦違反不依指定方式懸掛之規定。原處分機
    關據以援引前揭規定，裁處汽車所有人即異議人乙○○罰鍰新臺幣七千八百元，
    並吊銷牌照，於法並無違法失當處，異議人請求撤銷原處分，自屬無據，應予駁
    回。
據上論斷，應依道路交通案件處理辦法第十九條，裁定如主文。
中      華      民      國      九十        年    八      月    三十一  日
                                      臺灣板橋地方法院交通法庭
                                          法  官  侯  志  融
右正本證明與原本無異。
如不服本裁定，應於裁定送達後五日內向本院提出抗告狀。
                                          書記官  陳  淑  芳
中      華      民      國      九十        年    九      月    六      日


司法院資訊處製作；財團法人民間司法改革基金會備份。
